ru: Товары для офиса и канцтовары > Импульсные запайщики пакетов: Ручные импульсные запайщики; Настольные импульсные запайщики
tr: Büro Malzemeleri > Poşet Ağzı Kapatma Makineleri: El Tipi Poşet Ağzı Kapatma Makineleri; Masaüstü Poşet Ağzı Kapatma Makineleri
it: Forniture per ufficio > Sigillatrici a impulsi: Sigillatrici a impulsi portatili; Sigillatrici a impulsi da tavolo
de: Bürobedarf > Impulsschweißgeräte: Hand-Impulschweißgeräte; Tisch-Impulsschweißgeräte
el: Προμήθειες γραφείου > Μηχανές σφράγισης: Φορητές μηχανές σφράγισης; Επιτραπέζιες μηχανές σφράγισης
fr: Fournitures de bureau > Soudeuses à impulsion: Soudeuses à impulsion portatives; Soudeuses à impulsion de table
cs: Kancelářské potřeby > Svářečky igelitových sáčků: Ruční svářečky igelitových sáčků; Stolní svářečky igelitových sáčků
pt-PT: Materiais de escritório > Máquinas de selar: Máquinas de selar de mão; Máquinas de selar de mesa
ro-RO: Consumabile de birou > Aparate de etanșare cu impuls: Aparate de etanșare manuale cu impuls; Aparate de etanșare de masă cu impuls
bg-BG: Офис консумативи > Импулсни машини за запечатване на опаковки: Ръчни импулсни машини за запечатване на опаковки; Крачни импулсни машини за запечатване на опаковки
nb: Kontormateriell > Varmeforsegler: Håndholdte posesveisere; Bordmonterte posesveisere
lt-LT: Biuro reikmenys > Impulsiniai sandarikliai: Rankiniai impulsiniai sandarikliai; Staliniai impulsiniai sandarikliai
fi: Toimistotarvikkeet > Lämpösaumaajat: Käsikäyttöiset lämpösaumaajat; Pöytälämpösaumaajat
sk-SK: Kancelárske potreby > Impulzné zváračky: Ručné impulzné zváračky; Stolové impulzné zváračky
vi: Văn phòng phẩm > Máy hàn miệng túi dập tay: Máy hàn miệng túi cầm tay; Máy hàn miệng túi để bàn
ko: 사무용품 > 비닐 접착기: 휴대용 비닐 접착기; 탁상용 비닐 접착기
es: Material de oficina > Selladoras de impulso: Selladoras de impulso portátiles; Selladoras de impulso de mesa
hu: Irodai kellékek > Impulzustömítők: Kézi impulzustömítők; Asztali impulzustömítők
pt-BR: Materiais de escritório > Seladores de impulso: Seladores de impulso portáteis; Seladores de impulso de mesa
da: Kontorforsyning > Forseglingsmaskiner: Håndholdte forseglingsmaskiner; Stationære forseglingsmaskiner
zh-CN: 办公用品 > 脉冲热封机: 手持式脉冲热封机; 台式脉冲热封机
pl: Artykuły biurowe > Zgrzewarki do folii: Ręczne zgrzewarki impulsowe; Stołowe zgrzewarki impulsowe
zh-TW: 辦公室用品 > 瞬熱式封口機: 手持瞬熱式封口機; 桌上瞬熱式封口機
sl-SI: Pisarniški material > Impulzni varilniki: Ročni impulzni varilniki; Namizni impulzni varilniki
nl: Kantoorartikelen > Impulssealers: Draagbare impulssealers; Impulssealers voor op tafel
en: Office Supplies > Impulse Sealers: Handheld Impulse Sealers; Tabletop Impulse Sealers
ja: オフィス用品 > インパルスシーラー: 手持ち式インパルスシーラー; 卓上インパルスシーラー
sv: Kontorsmaterial > Värmeförseglare: Handhållna värmeförseglare; Värmeförseglare för skrivbord
hr-HR: Uredski materijal > Aparati za varenje vrećica: Ručni aparati za varenje vrećica; Stolni aparati za varenje vrećica
th: อุปกรณ์สำนักงาน > เครื่องปิดปากถุงด้วยความร้อน: เครื่องปิดปากถุงด้วยความร้อนแบบพกพา; เครื่องปิดปากถุงด้วยความร้อนแบบตั้งโต๊ะ